【裁判字號】    95,訴,8762
【裁判日期】    950929
【裁判案由】    返還信用卡消費貸款
【裁判全文】
臺灣臺北地方法院民事判決              95年度訴字第8762號
原      告  國泰世華商業銀行股份有限公司
法定代理人  甲○○
訴訟代理人  乙○○
被      告  丙○○原名廖麗雲.
上列當事人間請求返還信用卡消費貸款事件，本院於民國95年9
月25日言詞辯論終結，判決如下：
    主  文
被告應給付原告新臺幣伍拾貳萬零捌佰壹拾伍元，及其中新臺幣
肆拾玖萬捌仟壹佰壹拾肆元部分，自民國九十五年七月二十六日
起至清償日止，按年息百分之十九點七計算之利息。
訴訟費用由被告負擔。
本判決得假執行。
    事實及理由
一本件依兩造簽訂之信用卡約定條款第26條規定，已合意本院為
  第一審管轄法院，本院自有管轄權。
二查原國泰商業銀行股份有限公司（下稱國泰銀行）與前於民國
  92年 6月26日與世華聯合商業銀行股份有限公司（下稱世華銀
  行）合併，國泰銀行為消滅銀行，世華銀行為存續銀行，並於
  合併後變更公司名稱為「國泰世華商業銀行股份有限公司」，
  是國泰銀行對被告之債權應由原告承受，合先敘明。
三原告起訴主張：
  (一)被告（原名廖麗雲，於民國90年12月25日改名）於90年3 月
    30日、93年9 月29日、93年11月12日，與其訂立信用卡使用
    契約，並領用如附表所示之信用卡，依約被告即得於特約商
    店簽帳消費及預借現金，但應於當期繳款截止日前清償或以
    循環信用方式繳付最低應繳金額。如被告未依約繳款，依信
    用卡約定條款第22條規定，被告即喪失期限利益，原告有權
    請求被告一次還清欠款，並得依信用卡約定條款第15條規定
    ，請求被告給付將每筆得計入循環信用本金之帳款，自各筆
    帳款入帳日起至清償日止，以年息百分之19.7計算之循環利
    息。
  (二)被告另於92年10月7日、93年11月2日，與其訂立簡易通信貸
    款契約，分別向原告借款新臺幣200,000元及210,000，借款
    期間均為 5年，以1個月為1期，各分60期清償，借款利息按
    年息百分之18.5計算，依年金法按月計付本息，併入信用卡
    帳款中一併繳付；如被告未依約繳款，依貸款契約書第 5條
    之規定，被告即喪失期限利益，並依貸款契約第 4條規定，
    按信用卡利率計算遲延利息。
  (三)詎被告於兩造締約後未依約還款，迄至95年 7月25日止，結
    欠原告520,815元（含信用卡帳款176,166元、簡易通信貸款
    344,649 元）。爰依兩造間之信用卡使用契約，請求被告償
    還如主文第1項所示之金額及利息等語。
四按當事人於言詞辯論時為訴訟標的之捨棄或認諾者，應本於其
  捨棄或認諾為該當事人敗訴之判決，民事訴訟法第384 條定有
  明文。經查：原告主張之事實，非但據其提出與陳述相符之財
  政部函、公司變更登記事項卡、信用卡申請書暨約定條款、簡
  易通信貸款申請書暨約定條款、債權明細表、消費明細表等件
  為證，被告並認諾原告之主張，從而，原告依據兩造間之信用
  卡使用契約，訴請被告給付如主文第1 項所示之金額及利息，
  即無不合，應予准許。
五假執行之宣告：本件為本於被告認諾所為之判決，應依民事訴
  訟法第389條第1項第1 款規定，依職權宣告假執行。
六結論：原告之訴為有理由，依民事訴訟法第78條、第389條第1
  項第1 款，判決如主文。
中    華    民    國    95    年    9     月    29    日
                  民事第六庭    法  官  陳婷玉
以上正本係照原本作成
如對本判決上訴，須於判決送達後20日內向本院提出上訴狀
中    華    民    國    95    年    9     月    29    日
                                書記官  詹雪娥
附表：
編號
 1 JCB信用卡   正卡（卡號：0000000000000000,國泰世華銀行）
                     核卡日：93年11月12日
 2 VISA        正卡（卡號：0000000000000000,國泰世華銀行）
                     核卡日：93年9月29日
 3 VISA        正卡（卡號：0000000000000000,匯通銀行）
                     核卡日：90年3月30日
 4 簡易通信貸款正卡（卡號：0000000000000000,國泰銀行）
                     核卡日：92年10月7日
 5 簡易通信貸款正卡（卡號：0000000000000000,國泰世華銀行）
                     核卡日：93年11月2日


司法院資訊處製作；財團法人民間司法改革基金會備份。
